臺灣臺北地方法院刑事判決　　　　　　 96年度簡上字第194號
上　訴　人
即　被　告　甲○○
選任辯護人　黃啟逢律師
　　　　　　簡旭成律師
上列上訴人即被告因毒品危害防制條例案件，不服本院96年度簡
字第1196號中華民國96年4 月17日第一審簡易判決（聲請簡易判
決處刑案號：臺灣臺北地方法院檢察署96年度偵字第3741號），
提起上訴，本院管轄之第二審合議庭判決如下：
    主  文
原判決撤銷。
甲○○持有第二級毒品，處拘役肆拾日，如易科罰金，以新台幣
壹仟元折算壹日，減為拘役貳拾日，如易科罰金，以新臺幣壹仟
元折算壹日。扣案MDMA壹顆(驗餘淨重零點壹伍公克)沒收銷燬。
    事  實
一、甲○○明知MDMA為毒品危害防制條例列管之第2 級毒品，不
    得持有，竟仍持有第2級毒品MDMA。嗣民國95年12月9日上午
    11時35分，在臺北市○○區○○街69巷口，為警查獲，並扣
    得甲○○所有MDMA1顆(驗餘淨重0.15公克)。
二、案經臺北市政府警察局萬華分局報告臺灣臺北地方法院檢察
    署檢察官偵查後聲請簡易判決處刑。
    理  由
一、訊據上訴人即被告甲○○固坦承於上揭時、地員警有扣得第
    2級毒品MDMA 1顆一事，而該扣案物經送鑑驗，確為第2級毒
    品MDMA，此有台北市政府警察局96年3 月16日北市鑑毒字第
    號980號鑑驗通知書在卷可稽。惟辯稱：員警所扣得第2級毒
    品MDMA 1顆係違法搜索所得，且為員警掉包云云，其辯護人
    並稱：被告2 度驗尿均無任何毒品陽性反應，故可由被告未
    施用毒品之事實進而推得被告應無持有毒品之可能。經查：
  (一)被告所以於95年12月9 日上午11時35分至臺北市○○區○
      ○街69巷口 (下稱現場 )，係因其事先與正在做網路巡邏
      查緝毒品之員警即證人乙○○於性愛網站相約，此業經乙
      ○○、證人丙○○於本院96年9 月14日審判時證述 (本院
      卷當日審判筆錄第4頁、第11頁)，被告就此亦不爭執 (審
      判筆錄第9 頁)，並稱係攜帶春藥赴約 (審判筆錄第18頁)
      。惟就乙○○、丙○○之證言，被告在性愛網站聊天室與
      乙○○交談論及同志性愛，主動稱其有「E」 ( 網路上為
      搖頭丸MDMA代號)( 審判筆錄第4 頁、第11頁)，可於性愛
      時使用，則被告赴約係為同志性愛之目的應無疑義，但被
      告赴約時所攜帶物品是否為其自稱之春藥，即非無疑。
  (二)被告至現場後，乙○○、丙○○隨即出現表明員警身分並
      要求被告將身上物品置於地上，被告遂主動將身上物品一
      一取出置於地上，此不僅有吳、葉2人證言 (審判筆錄第5
      頁、第12頁)，被告且不爭執 (審判筆錄第10頁)。吳、葉
      2人未為搜索，被告便主動取出物品: 就此而論，吳、葉2
      人既尚無實施搜索，即無判斷搜索合法與否之必要。其次
      ，被告復自承於吳、葉2 人初步使用毒品檢驗包驗毒呈藍
      色毒品反應後，即趁該2 人不注意時往巷口外逃跑 (審判
      筆錄第10頁)，此亦與丙○○證言相符 (審判筆錄第12頁)
      。則被告既已知吳、葉2 人表明警員身分，縱或懷疑，復
      可從吳、葉2 人自攜帶公事包中取出毒品檢驗包驗毒之行
      為，應更能確認渠等公務員之身分; 竟於吳、葉2 人驗毒
      呈毒品反應後往外逃跑，足認被告當時應係畏罪潛逃。抑
      有進者，由被告驗毒後逃跑之間接事實此情況證據，更可
      推論出被告明知其所攜帶至現場之物品並非春藥，而係第
      2 級毒品MDMA甚明，否則被告並無逃跑之必要。是以被告
      既持有第2級毒品MDMA1顆至現場準備赴約同志性愛，並因
      吳、葉2人表明員警身分，主動交出其所持有之第2級毒品
      MDMA1顆，而為員警檢驗後扣案，該扣案第2級毒品MDMA即
      屬合法取得之證據。則以扣案第2級毒品MDMA1顆證明被告
      持有第2級毒品之犯行，即無疑義。至於被告主張吳、葉2
      人將其持有之春藥掉包為扣案毒品，並未舉證以實其說，
      且其聲請調查證據之證據方法即為詰問吳、葉2 人; 雖經
      審判期日詰問，本院仍無法形成吳、葉2 人掉包毒品之確
      信，故被告掉包毒品之說亦不足採。
  (三)再者，被告之辯護人復主張，被告於偵查中及本院第二審
      合議庭準備程序時2 度驗尿，均無任何毒品陽性反應，故
      可由被告未施用毒品之事實進而推得被告應無持有毒品之
      可能。然而，驗尿未呈毒品陽性反應，可能施用已逾一定
      期間致無法檢驗，或可能準備施用即遭查獲，亦可能僅係
      單純持有，實無法令本院形成被告未持有毒品之確信，辯
      護人主張仍不足採。
  (四)從而，被告持有第2級毒品MDMA1顆既主動交予員警扣案，
      員警並未違法搜索取得，亦無掉包。事證明確，被告犯行
      足堪認定，應依法論科。
二、核被告所為，係犯毒品危害防制條例第11條第2項持有第2級
    毒品罪。原審以被告事證明確，予以論罪科刑，並諭知易科
    罰金併其折算標準，固非無見，被告指摘原判決違誤，實無
    理由; 惟中華民國九十六年罪犯減刑條例業於96年7月4日修
    正公布，並於同年月16日施行，原審未及審酌，原判決即有
    裁判後法律變更而未為適法裁判之處，自屬無可維持，應由
    本院予以撤銷改判。爰審酌被告之生活狀況、智識程度及犯
    罪後之態度等一切情狀，量處如主文第2 項所示之刑及就所
    處之刑及減後之刑分別依中華民國96年罪犯減刑條例減其宣
    告刑2分之1，並諭知易科罰金併其折算標準。至扣案MDMA 1
    顆，為被告所有，且屬第2 級毒品，爰依毒品危害防制條例
    第18條第1項前段規定，諭知沒收銷燬。
據上論斷，應依刑事訴訟法第455條之1第3 項、第369條第1項前
段、第364條、第299條第1項前段，毒品危害防制條例第11條第2
項、第18條第1項前段，刑法第11條前段、第41條第1項前段，中
華民國96年罪犯減刑條例第2條第1 項第3款、第7條、第9條，判
決如主文。
本案經檢察官杜慧玲到庭執行職務。
中　　華　　民　　國　　96　　年　　9 　　月　　28　　日
                  刑事第四庭    審判長法　官  劉慧芬
                                      法  官  李桂英
                                      法  官  呂政燁
上正本證明與原本無異。
不得上訴。
                                      書記官  劉俊源
中　　華　　民　　國　　96　　年　　9 　　月　　28　　日
